臺灣新北地方法院三重簡易庭民事判決
                                  111年度重簡字第912號
原      告  林佩汶  

訴訟代理人  鄭昱廷律師



被      告  張芷睿  

上列當事人間請求侵權行為損害賠償事件，於民國111年9月21日
言詞辯論終結，本院判決如下：
    主  文
被告應給付原告新臺幣36萬元，及自民國111年9月14日起至清償
日止，按年息5％計算之利息。
原告其餘之訴駁回。
訴訟費用由被告負擔72％，餘由原告負擔。
本判決原告勝訴部分得假執行。
原告其餘假執行之聲請駁回。
    事  實  及  理  由
壹、程序事項︰
一、按訴狀送達後，原告不得將原訴變更或追加他訴，但擴張或
    減縮應受判決事項之聲明者，不在此限；簡易訴訟程序，除
    本章別有規定外，仍適用第一章通常訴訟程序之規定，民事
    訴訟法第255條第1項第3款、第436條第2項分別定有明文。
    本件原告起訴時原請求被告應給付原告新臺幣（下同）50萬
    元。嗣原告於111年9月13日具狀追加利息部分之請求，變更
    訴之聲明為：被告應給付原告50萬元，及自變更訴之聲明暨
    準備（一）狀繕本送達翌日起至清償日止，按年息5％計算之
    利息，核原告前揭變更，屬擴張應受判決事項之聲明，揆諸
    前開說明，應予准許。
二、被告經合法通知，未於最後言詞辯論期日到場，核無民事訴
    訟法第386條各款所列各款情形，爰依原告之聲請，准由其
    一造辯論而為判決。
貳、實體部分
一、原告主張：
（一）原告與訴外人許○鼎於103年3月7日結婚，彼此為配偶關係
      ，被告明知上情，竟仍與許○鼎交往，並以以下行為嚴重
      侵害原告配偶權之身分法益：
　　⒈自109年11月18日起至110年7月23日止期間，與許○鼎發生
      至少15次裸睡、接吻及口交之性行為；並於109年10月31
      日起至110年7月24日期間，與許○鼎發生十指緊扣、親密
      合照、同床共枕及口交等行為。此有被告與許○鼎之性愛
      影片、親密照片等件可佐（參見111年9月13變更訴之聲明
      暨準備狀證據50、51）。
　　⒉被告因與許○鼎為性行為而懷孕後再墮胎，有被告於110年2
      月28日至同年11月15日傳予許○鼎之訊息：「陪我去拿你
      的小孩照顧我是應該的」、「小孩是你的 是你要我墮胎
      的」、「還要我墮胎 還不承認」、「後來我發現我懷孕 
      你曾告訴我要讓我懷孕才不會想離開你跟你吵架 結果你
      要我墮胎」、「在我發現懷孕到墮胎」、「我為你墮胎」
      、「為你離婚丟下小孩還搬去新莊 墮胎」、「就像你要
      我墮胎一樣 是你帶我去診所墮胎 你看著我吃藥的…」等
      語可佐（證據9至證據16）
　　⒊被告自110年10月22日起即不斷發送電子郵件予許○鼎，計
      至同年12月28日止，件數已逾3,000件，不斷以甜言蜜語
      或恐嚇威脅之言語方式要求許○鼎與原告離婚。（證據52
      至76）
　　⒋被告藉由原告不在時，向原告長子表示會成為新媽媽云云
      ，顯見被告欲取代原告成為許○鼎之配偶甚明。（證據77
      ）
（二）被告上開行為顯已嚴重侵害原告之配偶權，原告於懷孕期
      間知悉上情後，不僅身心飽受煎熬，長期忍受精神折磨而
      睡眠不足，更萌生憂鬱症，且被告於110年5月搬回臺中後
      仍與許○鼎持續聯絡，更於同年月下旬至原告家中與許○鼎
      同居，明知原告即將臨盆，仍向原告長子稱：將成為新媽
      媽，家裡會有原告、許○鼎及被告三名大人等語，致原告
      因氣憤而產生頻頻宮縮、提早破水，胎兒因而提早五週早
      產，產生呼吸窘迫而需入住新生兒中心安置，原告亦因而
      大出血700cc，生命徵象不穩，已插入尿管及鼻導管方式
      治療，裝置生命監測器，服藥後引發急性藥物過敏、全身
      發抖、發高燒、喉頭水腫、呼吸困難等症狀，生理及心理
      均蒙受極大痛苦，被告自應就前開侵害原告配偶權之行為
      負賠償責任。
（三）爰依民法侵權行為之法律關係提起本件訴訟。並聲明：㈠
      被告應給付原告50萬元，及自變更訴之聲明暨準備（一）
      狀繕本送達翌日起至清償日止，按年息5％計算之利息。㈡
      願供擔保，請准宣告假執行。
二、被告則以：
（一）伊於與許○鼎交往前並不知道許○鼎已婚，於109 年11月份
      受許○鼎告知後已明確告知許○鼎不願當小三，請許○鼎自
      行處理；因許○鼎當時稱已在與原告訴請離婚，很快就會
      與原告離婚，才將交往關係繼續維持下去。
（二）就原告所提出之被告寄送予許○鼎之電子郵件，可知被告
      僅是在回覆許○鼎而已，郵件內容並非正常情侶交往之對
      話。
（三）原告於109年11月間知悉被告與許○鼎交往後，曾表示不提
      告也不追究，惟於同年12月時許○鼎卻又開始糾纏被告；
      雙方於110年2月徹底分開，此後並無交往事實，惟許○鼎
      不斷以要離婚與被告在一起糾纏被告，甚至於110年4月間
      未經被告同意即散佈被告與許○鼎之不雅影片。否認原告
      稱因被告侵害配偶權之行為而早產或身體不適等語置辯，
      並聲明：原告之訴駁回。
三、得心證之理由：
（一）原告主張之前揭事實，業據其提出109年11月28日至110年
      7月30日期間被告及許○鼎之性愛影片15個、被告及許○鼎
      相關照片162張、許○鼎及其友人與被告及其友人於留言板
      之留言截圖、被告對原告及原告胞兄之私訊、診斷證明書
      及護理紀錄、被告寄予許○鼎之電子郵件168封等件為證（
      參見起訴狀及111年9月13變更訴之聲明暨準備狀附件），
      被告則不否認曾與原告配偶許○鼎交往及發生性行為之事
      實，惟請求駁回原告之訴，並以前詞置辯。
（二）按因故意過失不法侵害他人權利者，負損害賠償之責任；
      故意以背於善良風俗之方法，加損害於他人者亦同，民法
      第184條第1項定有明文。又不法侵害他人之身體、健康、
      名譽、自由、信用、隱私、貞操，或不法侵害其他人格法
      益而情節重大者，被害人雖非財產上之損害，亦得請求賠
      償相當之金額；且此於不法侵害他人基於父、母、子女或
      配偶關係之身分法益而情節重大者準用之，同法第195條
      第1項前段、第3項亦有明定。又婚姻係以夫妻之共同生活
      為其目的，配偶應互相協力保持其共同生活之圓滿安全及
      幸福，而夫妻互守誠實，係為確保其共同生活之圓滿安全
      及幸福之必要條件，故應解為配偶因婚姻契約而互負誠實
      之義務，配偶之一方行為不誠實，破壞共同生活之圓滿安
      全及幸福者，即為違反因婚姻契約之義務而侵害他方之權
      利（最高法院55年度台上字第2053號判決意旨參照）。本
      件被告於原告與許○鼎之婚姻關係存續期間與之交往並發
      生性行為等情，已如前述，被告雖辯稱於交往時並不知悉
      許○鼎為有配偶之人，惟其既自陳於109年11月間知悉許○
      鼎與原告之婚姻關係後，仍因許○鼎稱：即將與原告離婚
      ，而與許○鼎維持交往關係，即已足認被告被告明知許○鼎
      為有配偶之人，仍與之親密交往之事實。另觀被告寄送予
      許○鼎之電子郵件：⑴110年10月22日：「真的覺得自己好
      傻 這樣一直相信你 又跟你重新開始」、「只是吵著要你
      離婚…」、「你想過嗎 如果我不是真的愛你只是不甘心等
      待 只是沒有等到我要的離婚」、「除了你 我誰也不要我
      愛你 就不會想去找 不會給別人機會 就不會讓別人碰我
      」、「過去說要離婚在一起 你不也是認同在我面前這樣
      說自己老婆嗎」、「也許住你家 你覺得我怎麼天天看影
      片睡覺…我總想著你離婚之後我們的生活會如何」、「你
      說要離婚 從頭到尾跟她賴的對話 我沒有看過你對她說狠
      話」、「愛你 我可以接受你跟她的孩子 無論一個兩個」
      、「愛你在一起 要你離婚 就一定要把那些事情交代清楚
      才可以愛你 才算是真心愛你嗎」，⑵110年10月24日：「
      今天是我破壞人家家庭的報應 我被你傷是活該 我今天承
      認自己是破壞人家家庭主婦小三了 我承認了」、「若是
      我沒有提到錢 只是要你離婚在一起呢？」，⑶「互相喜歡
       有感覺 才會約見面…你們就像去年的我們」、「可不可
      以在我還愛你 除了你誰也不要的時候 你全心全意的只愛
      我 對我完全坦白」、「之前都是為了離婚在吵架分分合
      合常常你不開心 就是說不來找我 不離婚了」、「也許你
      覺得很奇怪！甲○○還在 還沒離婚 為什麼我會接受跟你在
      一起…因為我知道你不愛林沛汶 只差在離婚、我可以接受
      先跟你在一起 因為你感情的起點是在我這 我清楚知道你
      愛我！」等語，及其他自110年10月22日起至同年12月28
      日止之電子郵件內容，均可知悉被告於109年11月間知悉
      許○鼎為有配偶之人後，仍持續與之親密交往；再依被告
      於110年2月28日至同年11月15日傳予許○鼎之訊息：「陪
      我去拿你的小孩照顧我是應該的」、「小孩是你的 是你
      要我墮胎的」、「還要我墮胎 還不承認」、「後來我發
      現我懷孕 你曾告訴我要讓我懷孕才不會想離開你跟你吵
      架 結果你要我墮胎」、「在我發現懷孕到墮胎」、「我
      為你墮胎」、「為你離婚丟下小孩還搬去新莊 墮胎」、
      「就像你要我墮胎一樣 是你帶我去診所墮胎 你看著我吃
      藥的…」等語（參見證據9至證據15），亦可知被告曾因與
      許○鼎為性行為而懷孕，嗣後再墮胎之事實。依上情可知
      其與許○鼎之交往行為已逾越一般男女正常交往分際，非
      社會通念所得容忍，顯已嚴重破壞原告與許○鼎間婚姻生
      活之維持，自屬以背於善良風俗之方法，且加損害於原告
      自屬情節重大，堪認原告受有損害，則原告依上開規定請
      求被告賠償損害，自屬有據。
（三）次按不法侵害他人之人格權，被害人受有非財產上損害，
      請求加害人賠償相當金額之慰撫金時，法院對於慰撫金之
      量定，應審酌實際加害情形、所造成之影響、被害人痛苦
      之程度、兩造之身分地位經濟情形及其他各種狀況，以核
      定相當之數額（最高法院47年度台上字第1221號、51年度
      台上字第223號判決意旨參照）。身分法益與人格法益同
      屬非財產法益，上開有關人格法益受侵害酌定慰撫金之標
      準，自得據為衡量因身分法益受侵害所生損害賠償金額之
      參考。查原告自陳為大學畢業，目前在馬偕醫院任職護理
      師，月收入約5萬5,000元，與配偶扶養二位子女，110年
      年度所得為54萬餘元，名下無其餘財產；被告則為大學肄
      業，110年度無所得，名下有投資1筆，此經原告自陳在卷
      ，復經本院參考被告知個人戶籍資料及兩造之稅務電子閘
      門財產所得調件明細表各1份所載兩造之財產情形，本院
      審酌被告為思慮成熟、具有判斷是非能力之成年人，明知
      許○鼎為有配偶之人，仍發展不當交往之親密關係，破壞
      原告婚姻生活圓滿安全，原告之家庭婚姻生活確因被告之
      行為受有負面影響，導致原告受有精神上之痛苦，而情節
      重大，並兼衡兩造之身分、職業、經濟能力，被告侵害原
      告基於配偶關係之身分法益，致原告在精神上受有痛苦等
      一切情狀，堪認原告請求被告給付精神慰撫金50萬元容屬
      過高，應以賠償36萬元為適當，逾此金額之請求，尚難准
      許。
四、末按給付無確定期限者，債務人於債權人得請求給付時，經
    其催告而未為給付，自受催告時起，負遲延責任；其經債權
    人起訴而送達訴狀，或依督促程序送達支付命令，或為其他
    相類之行為者，與催告有同一之效力；遲延之債務，以支付
    金錢為標的者，債權人得請求依法定利率計算之遲延利息；
    應付利息之債務，其利率未經約定，亦無法律可據者，週年
    利率為百分之5 ；民法第229 條第2 項、第233 條第1 項前
    段及第203 條定有明文。本件原告對於被告之侵權行為損害
    賠償請求權，係屬給付未有確定期限之金錢債權，揆諸上揭
    規定，原告主張被告應自訴之變更暨準備（一）狀繕本送達
    被告翌日即111年9月14日起至清償日止，按年息5％計算之利
    息，於法有據，自應准許。
五、綜上所述，原告依據侵權行為之法律關係，請求被告給付36
    萬元，及自111年9月14日起至清償日止，按年息5％計算之利
    息，為有理由，應予准許。逾此範圍所為之請求，為無
    理由，應予駁回。
六、本判決原告勝訴部分，係依簡易訴訟程序所為被告敗訴之判
    決，依民事訴訟法第389條第1項第3款規定，應依職權宣告
    假執行，是原告陳明願供擔保聲請宣告假執行，核無必要，
    併此敘明。至原告其餘假執行之聲請，因訴之駁回而失所依
    據，不予准許，應併予駁回。
七、訴訟費用負擔依據：民事訴訟法第79條。
中    華    民    國   111    年     10   月    14    日
                  臺灣新北地方法院三重簡易庭
                      法      官  王雅婷
以上正本係照原本作成。
如不服本判決，應於送達後20日內，向本院提出上訴狀並表明上
訴理由，如於本判決宣示後送達前提起上訴者，應於判決送達後
20日內補提上訴理由書（須附繕本）。
中    華    民    國   111    年     10   月    14    日
                      書  記  官  陳芊卉